臺灣桃園地方法院民事簡易判決　　　 110年度桃簡字第1137號
　
原　　　告　游玉帆　
被　　　告　王振宇　
訴訟代理人　王忠誠　
　
上列當事人間請求損害賠償事件，本院於民國110 年9 月2 日言
詞辯論終結，判決如下：
    主    文
被告應給付原告新臺幣肆萬伍仟柒佰捌拾陸元，及自民國一百一
十年五月二十一日起至清償日止，按週年利率百分之五計算之利
息。
原告其餘之訴駁回。
訴訟費用由被告負擔十分之七，餘由原告負擔。
本判決原告勝訴部分得假執行。
    事實及理由
壹、程序方面：
一、按「訴狀送達後，原告不得將原訴變更或追加他訴。但有下
    列各款情形之一者，不在此限：……⒊擴張或減縮應受判決
    事項之聲明者」，民事訴訟法第255 條第1 項第3 款定有明
    文。本件原告起訴時原請求：「被告應給付原告新臺幣（下
    同）114,215 元。」，嗣於民國110 年11月5 日變更聲明為
    ：「被告應給付原告65,408元。」（見本院卷第39頁），核
    原告所為係減縮應受判決事項之聲明，揆諸上開規定，應予
    准許。
二、本件被告經合法通知，無正當理由未於最後言詞辯論期日到
    場，核無民事訴訟法第386 條所列各款情形，爰依原告之聲
    請，由其一造辯論而為判決。
貳、實體方面:
一、原告主張：被告於110 年2 月4 日22時19分許，騎乘車牌號
    碼000-000 號普通重型機車，行經桃園市蘆竹區中正路與洛
    陽街口時，因駕車不慎，而撞擊原告所騎乘其所有之車牌號
    碼000-0000號大型重型機車（下稱系爭機車），致系爭機車
    ，支出修復費用114,215 元（工資14,880元、零件99,335元
    ），扣除合理零件折舊額後，原告得請求之金額為65,408元
    ，爰依侵權行為及債權讓與之法律關係請求被告賠償損害。
    並聲明：被告應給付原告65,408元，及自起訴狀繕本送達翌
    日起至清償日止，按週年利率5%計算之利息。
二、被告則以：原告車速過快，被告並無違規左轉，且原告維修
    部分過多，與當下車損不符等語，資為抗辯。並聲明：請求
    駁回原告之訴。
三、本件原告主張被告前揭時、地，駕駛車輛，因駕車不慎之過
    失，而撞及系爭機車，致系爭機車受損等情，業據其提出桃
    園市政府警察局道路交通事故當事人登記聯單為證，並據本
    院依職權向桃園市政府警察局蘆竹分局調閱本件道路交通事
    故現場圖、員警職務報告及現場照片等資料，經核與原告所
    述相符，且為被告所不爭執，堪信為真實。
四、原告再主張：被告應就本件事故，負侵權行為損害賠償責任
    ，並應賠償原告65,408元乙節，則為被告所否認，並以前詞
    置辯。經查：
  ㈠按「汽車行駛時，駕駛人應注意車前狀況及兩車並行之間隔
    ，並隨時採取必要之安全措施，不得在道路上蛇行，或以其
    他危險方式駕車。」；「汽車行駛至交岔路口，其行進、轉
    彎，應依下列規定：……⒎轉彎車應讓直行車先行。」，道
    路交通安全規則第94條第3 項、第102 條第1 項第7 款分別
    訂有明文。次按「因故意或過失，不法侵害他人之權利者，
    負損害賠償責任。」，「汽車、機車或其他非依軌道行駛之
    動力車輛，在使用中加損害於他人者，駕駛人應賠償因此所
    生之損害。」，民法第184 條第1 項前段、第191 條之2 本
    文亦有規定。
  ㈡本件事故發生時為晴天，夜間有照明、柏油路面、乾燥無缺
    陷、無障礙物等情，有現場照片附卷可稽，足見依事故發生
    時現場狀況及客觀條件，兩造並無不能注意之情事。而依道
    路交通事故現場圖所示，被告駕車自中正路往大園方向，欲
    左轉洛陽街，依上開規定，被告行經上開交岔路口時為轉彎
    車，應讓直行直行之系爭機車先行，然其並未讓系爭機車先
    行，足認被告就本件事故之發生，自有過失。又原告行經事
    故地點時，亦應減速接近，注意安全，小心通過，然原告當
    時疏未注意車前狀況，以致於知悉被告車輛左轉時之情況下
    ，無從及時煞車或採取其他安全措施，致生本件事故，堪認
    其就本件事故之發生亦有過失，惟被告之過失責任並不因此
    而解免。
  ㈢按物被毀損時，被害人除得依民法第196 條請求賠償外，並
    不排除民法第213 條至第215 條之適用。依民法第196 條請
    求賠償物被毀損所減少之價額，得以修復費用為估定之標準
    ，但以必要者為限（例如：修理材料以新品換舊品，應予折
    舊）。被害人如能證明其物因毀損所減少之價額，超過必要
    之修復費用時，就其差額，仍得請求賠償（見最高法院77年
    度第9 次民事庭會議決議）。查系爭車輛修復費用為114,21
    5 元（工資14,880元、零件99,335元），有興旺（重車）出
    具之維修估價單在卷可稽（見本院卷第6 頁），而該修復費
    用中零件部分既係以新品更換舊品，則應扣除折舊後計算其
    損害。復依行政院財政部發布之「固定資產耐用年數表」規
    定，機械腳踏車之耐用年數為3 年，並依同部訂定之「固定
    資產折舊率表」規定，耐用年數3 年依定率遞減法之折舊率
    為千分之536 ，其最後1 年之折舊額，加歷年折舊累計額，
    其總和不得超過該資產成本原額10分之9 。查系爭機車係於
    109 年4 月出廠，有車號查詢機車車籍1 紙在卷為憑（見本
    院個資卷），至本件事故發生之110 年2 月4 日，實際使用
    年數為11個月，故原告就零件部分得請求之金額應以50,528
    元為限【99,335元－（99,335元×0.536 ×11/12 ）＝50,5
    28元），加計工資14,880元，共計65,408元，即為原告本得
    請求之修復費用。
  ㈣至被告雖辯稱維修部分過多，與當下車損不符云云。惟查，
    依卷附估價單上所示維修項目可悉（見本院卷第6 頁），系
    爭機車之維修部位均係車輛當初發生撞擊之前方部品，且因
    有些具有一體相連性，其整體均需一併進行更換，要無被告
    所指與車損部位不一致之情事，況車輛之損傷，若僅依受損
    照片進行推論，恐稍嫌速斷，猶應透過專業之維修師傅，為
    實際之拆裝、接觸，實地評估，始能加以認定，被告僅為上
    開空言之答辯，自難以憑採。
  ㈤末按「損害之發生或擴大，被害人與有過失者，法院得減輕
    賠償金額，或免除之。」，民法第217 條第1 項定有明文。
    此項規定之目的，在謀求加害人與被害人間之公平，故在裁
    判上法院得以職權減輕或免除之（見最高法院85年台上字第
    1756號判例要旨）。本院審酌本件事故發生緣由、路權歸屬
    情形等一切情狀，認原告應負擔30% 之過失責任，被告則應
    負擔70% 之過失責任，爰依前開規定，減輕被告之賠償金額
    後為45,786元（65,408元×70% ＝45,786元）。
五、綜上所述，原告依侵權行為之法律關係，請求被告應給付45
    ,786元，及自起訴狀繕本送達被告（見本院卷第22頁）之翌
    日即110 年5 月21日起至清償日止，按週年利率5%計算之利
    息，為有理由，應予准許。逾此範圍之請求，為無理由，應
    予駁回。
六、本件係就民事訴訟法第427 條第1 項適用簡易程序所為被告
    敗訴之判決，爰依同法第389 條第1 項第3 款之規定，依職
    權宣告假執行。
七、本件事證已臻明確，兩造其餘主張陳述、攻擊防禦方法及證
    據，經斟酌後核與判決結果無影響，爰不一一論述，附此敘
    明。
八、訴訟費用負擔之依據：民事訴訟法第79條。
　
中    華    民    國   110    年    11    月    19    日
                  桃園簡易庭  法  官  汪智陽
以上正本係照原本作成。
如不服本判決，應於送達後20日內，向本院提出上訴狀並表明上
訴理由，如於本判決宣示後送達前提起上訴者，應於判決送達後
20日內補提上訴理由書（須附繕本）。
如委任律師提起上訴者，應一併繳納上訴審裁判費。
中    華    民    國   110    年    11    月    19    日
                              書記官  陳家蓁